最高法院刑事判決　　　　　　九十四年度台上字第五二八七號
　　上　訴　人　台灣高等法院檢察署檢察官
　　被　　　告　甲○○
　　　　　　　　　　　　2弄7.
　　　　　　　　　　　　（另案在台灣台北監獄台北分監執行
　　　　　　　　　　　　中）
上列上訴人因被告違反麻醉藥品管理條例案件，不服台灣高等法
院中華民國九十四年五月十二日第二審判決（九十三年度上訴字
第三三０七號，起訴案號：台灣板橋地方法院檢察署八十四年度
偵字第二一一０六號），提起上訴，本院判決如下：
    主  文
原判決撤銷，發回台灣高等法院。
    理  由
本件原判決以公訴意旨略稱：被告甲○○基於意圖營利之概括犯
意，自民國八十四年七月間起，以電話秘書000000000
號或0000000號電話為聯絡工具，由欲購買化學合成麻醉
藥品安非他命之人，打上開電話秘書或電話聯絡後，被告即與購
買者約定時間及地點，連續多次於原判決附表所示時、地，非法
販賣安非他命予張國庭、施建榮、蔡孟憬、陳國慶等人牟利，迄
八十四年十月九日十六時五十分許，張國庭在台北市大同區○○
○路九十一號五樓之九為警查獲後，循線查獲被告等情，因認被
告連續涉犯（修正前）麻醉藥品管理條例第十三條之一第二項第
一款之非法販賣化學合成麻醉藥品罪嫌等語。惟經審理結果，認
不能證明被告犯罪，因而維持第一審諭知被告無罪之判決，駁回
檢察官在第二審之上訴，固非無見。
惟按：證人之陳述有部分前後不符，或相互間有所歧異時，究竟
何者為可採，法院仍得本其自由心證予以斟酌，非謂一有不符或
矛盾，即應認其全部均為不可採信；尤其關於犯罪行為之細節方
面，證人之證言縱有瑕疵，然其基本事實之陳述，若果與真實性
無礙時，則仍非不得予以採信（本院七十四年台上字第一五九九
號判例意旨參照）。本件公訴人認被告涉有非法販賣安非他命予
張國庭、施建榮、蔡孟憬、陳國慶之罪嫌，係以證人施建榮、蔡
孟憬、張國庭、陳國慶於警詢或偵查中之證述，及扣案之天平秤
、塑膠袋等物，為其所憑之證據。原判決則以：證人張國庭、施
建榮、蔡孟憬、陳國慶等人，雖均曾指證向被告購買安非他命等
情，然就購買之時間、地點、次數、金額及是否向被告購買，並
非始終供述一致，各該證言既有嚴重瑕疵，又無其他補強證據，
自不得採為不利於被告之認定等由，資為其認不能證明被告犯罪
之論據。然查依原判決理由之論述及卷內資料，證人張國庭、施
建榮、陳國慶三人均曾分別於警詢、檢察官偵訊或法院審理時多
次指認（蔡孟憬則於警詢時指認）向被告購買安非他命；且被告
於八十四年十月十日上午二時許為警查獲時，經警當場扣得其持
有之天平秤一組及塑膠分裝袋六個等物等情，業據被告於警詢時
坦承不諱，並有扣押證明筆錄影本可稽（見台灣士林地方法院檢
察署八十四年度偵字第九二三二號影印偵查卷第十一頁、第十七
頁背面）。按諸天平秤及塑膠分裝袋，一般係販賣毒品者用以磅
秤、分裝毒品之器物，此等證物得否作為證人張國庭、施建榮、
蔡孟憬、陳國慶等人所稱：向被告購買安非他命等證言之補強證
據，而使被告販賣安非他命之事實獲得確信？又上開證人雖或曾
改謂：並非向被告購買云云，而為有利於被告之陳述；或就有關
購買之時間、地點、次數、金額等情節，所供並始終一致。惟其
不符之處，是否因記憶淡忘、或因事後迴護被告所致？各該證人
就被告販賣安非他命之基本事實之陳述，有無供詞明確且與事實
相符而得採信之部分？原審未本於前引證據法則，詳加論斷以定
其取捨，而全部逕予摒棄不用，難謂適法；且對於公訴人提出為
證據之上開天平秤一組及塑膠分裝袋六個等物，何以不足為被告
犯罪之證明，亦未置一詞予以說明，併有判決理由不備之違誤。
檢察官上訴意旨執以指摘，非無理由，應認原判決有撤銷發回之
原因。
據上論結，應依刑事訴訟法第三百九十七條、第四百零一條，判
決如主文。
中　　華　　民　　國　九十四　年　　九　　月　二十三　日
                      最高法院刑事第七庭
                          審判長法官  林　增　福
                                法官  邵　燕　玲
                                法官  陳　世　雄
                                法官  陳　朱　貴
                                法官  池　啟　明
      本件正本證明與原本無異
                                      書  記  官
中　　華　　民　　國　九十四　年　　九　　月　二十九　日
                                                      Ｌ
